【裁判字號】    97,訴,4812
【裁判日期】    971231
【裁判案由】    毒品危害防制條例
【裁判全文】
臺灣板橋地方法院刑事判決              97年度訴字第4812號
公  訴  人  臺灣板橋地方法院檢察署檢察官
被      告  甲○○
上列被告因違反毒品危害防制條例案件，經檢察官提起公訴（97
年度毒偵字第8214號），本院依簡式審判程序審理後，判決如下
：
    主    文
甲○○施用第一級毒品，累犯，處有期徒刑柒月。扣案第一級毒
品海洛因驗餘淨重零點零柒柒伍公克，沒收銷燬之；扣案包裹前
開第一級毒品海洛因之包裝袋壹個，沒收之。
    事    實
一、甲○○前因施用毒品案件，經本院以92年度毒聲字第1981號
    裁定送觀察、勒戒，經觀察、勒戒後，認無繼續施用毒品之
    傾向，於民國92年7 月16日執行完畢釋放出臺灣臺北看守所
    附設勒戒處所，並由臺灣板橋地方法院檢察署檢察官以92年
    度毒偵字第2132號為不起訴處分確定，惟其於前開觀察、勒
    戒執行完畢釋放後5 年內，復因施用第一級、第二級毒品，
    經臺灣高等法院以93年度上訴字第3631號判決分別判處有期
    徒刑7 月、3 月，應執行有期徒刑8 月，嗣經最高法院以94
    年度台上字第2969號判決上訴駁回確定，經入監執行前開刑
    期，甫於95年5 月29日徒刑執行完畢出監。
二、詎甲○○仍不知悔改，基於施用第一級毒品之犯意，於97年
    9 月26日14時許，在臺北縣中和市○○路○ 段161 號之1 住
    處內，以針筒注射方式，施用第一級毒品海洛因1 次。嗣於
    97年9 月28日13時25分許，為警在臺北縣中和市○○路○ 段
    165 號前查獲甲○○，並當場扣得其所有之海洛因（原淨重
    0.0830公克、驗餘淨重0.0775公克）1 包。
三、案經臺北縣政府警察局中和分局報請臺灣板橋地方法院檢察
    署檢察官偵查後提起公訴。
    理    由
一、本案被告甲○○所犯係死刑、無期徒刑、最輕本刑為3 年以
    上有期徒刑以外之罪，其於準備程序中就被訴事實為有罪之
    陳述，經本院告知簡式審判程序之旨，並聽取公訴人、被告
    之意見後，經合議庭裁定由受命法官獨任進行簡式審判程序
    審理，合先敘明。
二、上揭犯罪事實，業據被告甲○○於警詢、檢察官訊問及本院
    審理時均坦承不諱，並有搜索扣押筆錄暨扣押物品目錄表1
    份附卷可稽，而其為警查獲後，經採集尿液送台灣檢驗科技
    股份有限公司囑託鑑定結果，確呈嗎啡陽性反應（按海洛因
    經施用進入人體後，係水解還原成嗎啡，再代謝排出體外，
    業據行政院衛生署藥物食品檢驗局以73藥檢壹字第030221號
    函文說明綦詳，而為本院辦理施用第一級毒品案件職務上所
    已知），有該公司97年10月14日濫用藥物檢驗報告1 份附卷
    可稽；另同日為警扣案之乳白色粉末1 包，經送交通部民用
    航空局航空醫務中心鑑驗，原淨重0.0830公克、驗餘淨重0.
    0775公克，檢出海洛因成分，亦有該中心97年10月13日航藥
    鑑字第0975271 號毒品鑑定書1 件在卷可憑，均足以佐證被
    告自白與事實相符，堪以採信。再被告前因施用毒品案件，
    經本院以92年度毒聲字第1981號裁定送觀察、勒戒，經觀察
    、勒戒後，認無繼續施用毒品之傾向，於92年7 月16日執行
    完畢釋放出臺灣臺北看守所附設勒戒處所，並由臺灣板橋地
    方法院檢察署檢察官以92年度毒偵字第2132號為不起訴處分
    確定，惟其於前開觀察、勒戒執行完畢釋放後5 年內，復因
    施用第一級、第二級毒品，經臺灣高等法院以93年度上訴字
    第3631號判決分別判處有期徒刑7 月、3 月，應執行有期徒
    刑8 月，嗣經最高法院以94年度台上字第2969號判決上訴駁
    回確定等情，有臺灣高等法院前開判決書暨被告前案紀錄表
    各1 份附卷可稽，足徵被告於觀察、勒戒執行完畢釋放後5
    年內，復因施用第一級、第二級毒品經法院判處罪刑後，始
    再為本案施用第一級毒品犯行之事證明確，已非毒品危害防
    制條例第20、23條所定之「初犯」或「5 年後再犯」情形（
    最高法院95年度第7 次刑事庭會議紀錄參照），自應依法論
    科。
三、核被告甲○○所為，係犯毒品危害防制條例第10條第1 項之
    施用第一級毒品罪。被告為施用海洛因而持有海洛因之行為
    ，係其施用第一級毒品犯行之當然結果，不另論罪。查被告
    前因施用第一級、第二級毒品案件，經臺灣高等法院以93年
    度上訴字第3631號判決分別判處有期徒刑7 月、3 月，應執
    行有期徒刑8 月，嗣經最高法院以94年度台上字第2969號判
    決上訴駁回確定，經入監執行前開刑期，甫於95年5 月29日
    徒刑執行完畢出監，有前開臺灣高等法院被告前案紀錄表在
    卷足徵，其於有期徒刑執行完畢5 年內故意再犯本案有期徒
    刑以上之罪，依刑法第47條第1 項規定成立累犯，並應加重
    其刑。爰審酌被告前已有因施用第一級毒品經法院判處罪刑
    之前科紀錄，竟猶不思尋求正當之身心發展，再施用足以導
    致精神異常，甚至造成生命危險之海洛因，戕害一己之身心
    健康，對社會治安可能之危害程度非微，惟其於犯後尚知坦
    認犯行等一切情狀，量處如主文所示之刑，以資懲儆。扣案
    海洛因驗餘淨重0.0775公克，係查獲之第一級毒品，應依毒
    品危害防制條例第18條第1 項前段規定諭知沒收銷燬之（因
    檢驗需要而經取用滅失之部分，則不再宣告沒收銷燬）；扣
    案包裹前開海洛因之包裝袋1 個，係用於包裝海洛因，防止
    其裸露、潮濕俾便於攜帶，屬被告所有供其施用第一級毒品
    所用之物，業據被告陳明在卷，爰依刑法第38條第1 項第2
    款規定，併予宣告沒收之。
據上論斷，應依刑事訴訟法第273 條之1 第1 項、第299 條第1
項前段，毒品危害防制條例第10條第1 項、第18條第1 項前段，
刑法第11條前段、第47條第1 項、第38條第1 項第2 款，判決如
主文。
本案經檢察官陳豐年到庭執行職務。
中    華    民    國    97    年    12    月    31    日
                  刑事第十九庭  法  官  張 兆 光
上列正本證明與原本無異。
如不服本判決，應於判決送達後10日內敘明上訴理由，向本院提
出上訴狀 (應附繕本) ，上訴於臺灣高等法院。其未敘述上訴理
由者，應於上訴期間屆滿後20日內向本院補提理由書「切勿逕送
上級法院」。
                                書記官  曹 秋 冬
中    華    民    國    97    年    12    月    31    日
附錄本案論罪科刑法條：
毒品危害防制條例第10條第1 項
施用第一級毒品者，處6 月以上5 年以下有期徒刑。


司法院資訊處製作；財團法人民間司法改革基金會備份。
